---

---

Criar bloco ctrl + alt + i Executar linha a linha ctrl + enter Executar bloco inteiro ctrl + shift + enter

Exemplos saída

```{r}
iris = iris
plot(iris[,1:4])
```

Instalando pacotes

```{r}
install.packages("e1071")
library(e1071)
```

Descarregar pacote do ambiente de execução

```{r}
detach("package:e1071", unload=TRUE)
```

Remover pacote do diretório

```{r}
remove.packages("e1071")
```

Diretório de Trabalho

```{r}
getwd()
setwd("C:/Users/anail/OneDrive/Desktop")
```

Indicando novo diretorio

```{r}
setwd("C:/Users/anail/OneDrive/Desktop")
```

Dataset padrão do R

```{r}
iris
```

Plotando um grafico com função padrão de plotagem

```{r}
plot(iris[,1:4])
```

Tipo do objeto

```{r}
class(iris)
class(iris$Sepal.Length)
```

Declaração implicita numérico

```{r}
A = 80
B <- 70.5
class(B)
```

L declara como inteiro

```{r}
int = 80000L
class(int)
```

Outros tipos

Tipo lógico

```{r}
logic = TRUE
logic 
class(logic)
```

```{r}
logic = F
logic 
```

```{r}
class(logic)
```

Caractere

```{r}
caractere = "Texto"
caractere
```

```{r}
class(caractere)
```

```{r}
caractere = 'Texto1'
```

```{r}
class(caractere)
```

Operações Matemáticas

```{r}
c <- 50
d = 40
(c + d) * d
e = (c + d) * d
e
c * (d + d)
```

Testes lógicos

```{r}
a = 10
b = 22
a < b
a == b
```

Raiz Quadrada

```{r}
sqrt(2500)
```

Vetores

```{r}
X  = c(10,20,30,40,50,60)  
X 
X[1]
X[1] = 100
X
```

Vetores de outros tipos

```{r}
Y = c("a","b","c","d")
Y
Z = c(1L,2L,3L)
Z
class(Z)
```

Matrizes

```{r}
VADeaths
colnames(VADeaths)
rownames(VADeaths)
```

Matrizes seleção de linhas e colunas Coluna 1

```{r}
VADeaths[,1]

```

Linha 1

```{r}
VADeaths[1,]
```

Seleção de intervalo e linhas específicas

```{r}
VADeaths[1:3,]
VADeaths[c(1,3,5),]
```

Data Frame - suporta diferente tipos de dados

```{r}
longley
```

A seleção funciona como a matriz

```{r}
longley[,1:3]

```

Acessar coluna com \$

```{r}
longley$Unemployed
```

Acessar com nome da coluna

```{r}
longley['Unemployed']
```

Funções Diretório padrão do R sem parâmentro

```{r}
getwd()

```

A função sem parenteses retorna o codigo

```{r}
sd()
```

Retorna as priemiras linhas do conjunto de dados

```{r}
head(x=iris, n=2)
head(iris)
head(iris,2)
head(n=22)
```

Ajuda

```{r}
help(sd)
head
```

Head e Tail Por default o r mostra 6 linhas

```{r}
esoph -> base

head(esoph)
tail(esoph)
#10 linhas
head(esoph, n=10)
```

Dimensões Linhas x colunas

```{r}
dim(esoph)
dim(esoph)[1]
```

Nomes de Colunas

```{r}
colnames(esoph)
```

Nome de Linhas

```{r}
rownames(esoph)
```

Resumo

```{r}
summary(esoph)
```

Intalação de pacotes

```{r}
install.packages("openxlsx")
library(openxlsx)
```

Texto

```{r}
#texto
x = read.csv("Credit.csv",header = TRUE, sep = ",")
x
```

Excel

```{r}
dados = read.xlsx("Credit.xlsx",sheet= 1)
dados
```

If

```{r}
a <- 10
b = 20
if (a > b)
{
  print("Verdadeiro")
}else
{
  print("Falso") 
}
```

Ifelse

```{r}
x = ifelse(a > 10,"A é maior","A não é maior")
x
```

For

```{r}
for (i in 1:10) {
  print(i)
  }
```

While

```{r}
a = 1
while(a <= 10)
{
  print(a)
  a = a+1
}
```

Função

```{r}
parouimpar <- function(x) {
  
  return(ifelse(x%%2==0,"Par","impar"))
  
}

parouimpar(51)
parouimpar(120)
```
